【裁判字號】    99,易,213
【裁判日期】    990729
【裁判案由】    詐欺
【裁判全文】
臺灣嘉義地方法院刑事判決               99年度易字第213號
公  訴  人  臺灣嘉義地方法院檢察署檢察官
被      告  乙○○
上列被告因詐欺案件，經檢察官提起公訴（98年度偵字第7951號
），被告就犯罪事實為有罪之陳述，本院裁定依簡式審判程序審
理，判決如下：
    主  文
乙○○犯詐欺罪，累犯，處有期徒刑拾月。
    犯 罪 事 實
一、乙○○前因偽造文書等案件，經法院判處應執行有期徒刑
    1年2月確定，並於民國95年1月6日縮短刑期執行完畢。猶不
    知悔改，復意圖為自己不法之所有，明知位於嘉義縣阿里山
    鄉茶山村之檳榔園土地其並非未承包，竟在97年7、8月間某
    日，由朋友處中得知甲○○專門承包檳榔園為業之情況下，
    認有機可乘，乃向甲○○佯稱有認識多筆種植檳榔農戶可協
    助轉介，且為取得甲○○信任，並於97年8月中旬某日起至
    98年1月間某日止，先後撥打電話3次予甲○○，並先後帶甲
    ○○至嘉義縣阿里鄉茶山村看9筆檳榔園之品質，以決定是
    否承包檳榔，致甲○○不疑有他，信以為真，於97年11月及
    12月份某日，在甲○○住處以現金新臺幣（下同）5萬元及9
    萬元交付予乙○○；另分別開立嘉義縣竹崎農會之如附表所
    示時間、金額、票號支票共7張予乙○○；另再以匯款方式
    於98年1月13日匯款3萬5000元至乙○○所指定之其所有之帳
    戶內，使其轉交予檳榔園之農戶，而乙○○即以上開方式，
    接續共詐騙得款取38萬3000元。嗣於其後因甲○○履次無法
    連絡上乙○○，經報警處理後方知受騙。
二、案經甲○○訴由嘉義縣警察局竹崎分局報請臺灣嘉義地方法
    院檢察署檢察官偵查起訴。
    理  由
一、本件被告所涉犯者刑法第339條第1項之詐欺罪，非死刑、無
    期徒刑、最輕本刑為3年以上有期徒刑之罪或高等法院管轄
    第一審案件。本院行準備程序時，被告就被訴事實為有罪之
    陳述，經告知簡式審判程序之旨，並聽取檢察官及被告之意
    見後，本院爰依刑事訴訟法第273條之1第1項裁定由受命法
    官獨任進行簡式審判程序。故本件簡式審判程序之證據調查
    ，依刑事訴訟法第273條之2之規定，不受同法第159條第1項
    、第161條之2、第161條之3、第163條之1及第164條至第170
    條規定之限制，合先敘明。
二、訊據被告乙○○就其於97年7、8月間某日，由朋友處中得知
    甲○○專門承包檳榔園為業之情況下，乃向甲○○佯稱有認
    識多筆種植檳榔農戶可協助轉介，且為取得甲○○信任，並
    於97年8月中旬某日起至98年1月間某日止，先後撥打電話3
    次予甲○○，並先後帶甲○○至嘉義縣阿里鄉茶山村看9筆
    檳榔園之品質，以決定是否承包檳榔。嗣甲○○不疑有他，
    信以為真，於97年11月及12月份某日，在甲○○住處收取現
    金5萬元及9萬元；並收取甲○○簽發之附表所示時間、金額
    、票號支票共7張；甲○○再以匯款方式於98年1 月13日匯
    款3萬5000元至其帳戶，共詐騙得款38萬3000元之事實坦承
    不諱（見本院卷第99頁）。核與證人甲○○（警卷第4-9 頁
    、98年度偵字第7951號卷第14-15頁）、薛金輝（98年度偵
    字第7951號卷第38-39頁）、陳敬來（98年度偵字第7951號
    卷第40-41頁）分於警偵證述情節相符。並有嘉義縣竹崎地
    區農會99年4月14日竹農信字第0990001046號函所附支票提
    示兌現資料（見本院卷第29-30頁）及嘉義縣竹崎地區農會
    支票號碼0000000、0000000、000000 0、0000000、0000000
    、0000000、0000000等7張支票兌現照片可佐（見本院卷第
    20-26頁）。足認被告自白與事實相符。從而，本件事證明
    確，被告犯行堪予認定，應依法論科。
三、核被告所為，係犯刑法第339條第1項之詐欺取財罪。再以單
    一犯意接續數行為以實現一個犯罪構成要件，即促成一個犯
    罪結果之發生，所侵害之法益僅有一個，雖在犯罪完畢前，
    其各個舉動，已與該罪之構成要件完全符合，但在行為人主
    觀上對於各個舉動，不過為其犯罪行為之一部，當然成立一
    罪。被告供認其係以一詐欺之犯意騙甲○○分好幾次給錢，
    亦經供明（見本院卷第99頁），其行為自僅論以單一一罪，
    併為敘明。又被告前因偽造文書等案件，經法院判處應執行
    有期徒刑1年2月確定，並於95年1月6日縮短刑期執行完畢。
    有臺灣高等法院被告前案紀錄表1份在卷可參，其於受有期
    徒刑之執行完畢後5年內，故意再犯本件有期徒刑以上之刑
    之罪，為累犯，應依刑法第47條第1項規定，加重其刑。
四、爰審酌被告不思正途，竟以詐騙手段獲取財物，犯罪之動機
    、目的、手段，詐欺之金額，被害人所受之損害，及被告犯
    後坦承犯行，惟尚未與被害人人達成和解等一切情狀，量處
    如主文所示之刑，以示懲儆。
據上論斷，應依刑事訴訟法第273條之1第1項、第299條第1項前
段，刑法第339條第1項、第47條第1項，刑法施行法第1條之1第1
項、第2項前段，判決如主文。
本案經檢察官陳昭廷到庭執行職務。
中    華    民    國    99    年    7    月    29    日
                  刑事第六庭    法  官  蘇清水
以上正本證明與原本無異。
如不服本判決應於收受判決後10日內向本院提出上訴書狀，並應
敘述具體理由；其未敘述上訴理由者，應於上訴期間屆滿後20日
內向本院補提理由書（均須按他造當事人之人數附繕本）「切勿
逕送上級法院」。告訴人或被害人如對於本判決不服者，應具備
理由請求檢察官上訴，其上訴期間之計算係以檢察官收受判決正
本之日期為準。
中    華    民    國    99    年    7    月    29    日
                                書記官  邱法儒
臺灣嘉義地方法院99年度易字第213號附表：
┌──┬───────┬────┬──────┐
│編號│到  期  日    │支票號碼│金    額    │
├──┼───────┼────┼──────┤
│１  │97年9月8日    │0000000 │50000       │
├──┼───────┼────┼──────┤
│２  │97年9月15日   │0000000 │40000       │
├──┼───────┼────┼──────┤
│３  │97年10月15日  │0000000 │5000        │
├──┼───────┼────┼──────┤
│４  │97年11月5日   │0000000 │50000       │
├──┼───────┼────┼──────┤
│５  │97年11月10日  │0000000 │25000       │
├──┼───────┼────┼──────┤
│６  │97年11月25日  │0000000 │19000       │
├──┼───────┼────┼──────┤
│７  │97年11月25日  │0000000 │19000       │
├──┴───────┴────┴──────┤
│                      共計： 208000         │
└──────────────────────┘
得上訴。
附錄法條：
中華民國刑法第339條（普通詐欺罪）
意圖為自己或第三人不法之所有，以詐術使人將本人或第三人
之物交付者，處五年以下有期徒刑、拘役或科或併科一千元以
下罰金。
以前項方法得財產上不法之利益或使第三人得之者，亦同。
前二項之未遂犯罰之。

司法院資訊處製作；財團法人民間司法改革基金會備份。
